【裁判字號】    92,訴,814
【裁判日期】    921029
【裁判案由】    毒品危害防制條例
【裁判全文】
臺灣彰化地方法院刑事判決                          九十二年度訴字第八一四號
    公  訴  人  臺灣彰化地方法院檢察署檢察官
    被      告  甲○○
右列被告因違反毒品危害防制條例案件，經檢察官提起公訴（九十二年度毒偵字第一
四二０號），本院判決如左：
    主  文
甲○○連續施用第一級毒品，累犯，處有期徒刑玖月，扣案之海洛因壹包（淨重零點
壹肆公克）沒收銷燬之；又連續施用第二級毒品，累犯，處有期徒刑柒月，扣案之安
非他命捌包（合計毛重壹拾柒點肆公克）沒收銷燬之；應執行有期徒刑壹年貳月，扣
案之海洛因壹包（淨重零點壹肆公克）、安非他命捌包（合計毛重壹拾柒點肆公克）
均沒收銷燬之。
    事  實
一、甲○○前於民國八十六年十月二十三日，因竊盜案件，經台灣高等法院台中分院
    判處有期徒刑七月確定，同年間，另因違反麻醉藥品管理條例案件，經本院判處
    有期徒刑五月確定，二案經定應執行刑為有期徒刑十月；嗣於八十七年五月四日
    ，又因違反麻醉藥品管理條例案件，再經本院判處有期徒刑六月確定，接續執行
    後，於八十八年四月二十一日縮短刑期假釋出獄，同年五月六日假釋期滿執行完
    畢。其另於八十八年間，因施用第二級毒品案件，經本院裁定送觀察、勒戒後，
    認有繼續施用毒品之傾向，再裁定令入戒治處所施以強制戒治，至九十年七月十
    八日戒治期滿，而由台灣彰化地方法院檢察署檢察官於九十年八月八日以九十年
    度戒毒偵字第一一八八、一一八九、一一九０號為不起訴處分確定。詎甲○○仍
    不知悔改，未能戒除毒癮，復基於施用第一級毒品之概括犯意，於九十二年五月
    十六日或其前三日內某時及同年九月九日或其前三日內某時，在不詳處所，以不
    詳方法，施用第一級毒品海洛因二次。甲○○另又基於施用第二級毒品之概括犯
    意，於九十二年五月十四日，在位於彰化縣竹塘鄉○○村○○路○段大崙巷十四
    號住處，以將第二級毒品安非他命置於玻璃管中，以火燒烤使產生煙霧後吸食之
    方式，施用第二級毒品安非他命一次，復於九十二年九月九日或其前四日內某時
    ，另於不詳地點，以不詳方法，施用第二級毒品安非他命一次。嗣於九十二年五
    月十六日上午九時三十分許，為警持搜索票在其上開住處查獲，並扣得第一級毒
    品海洛因一包（淨重０．一四公克；同時另查獲之白色粉末一包，則驗無毒品成
    分）及第二級毒品安非他命八包（合計毛重十七．四公克）；惟甲○○經台灣彰
    化地方法院檢察署檢察官於九十二年五月二十八日提起公訴後，拒不到案，經本
    院發布通緝，復於同年九月九日十六時五分許，在彰化縣田尾鄉○里村○○道路
    旁緝獲，旋依本院九十二年度毒聲字第一二三八號裁定解送戒治處所施以強制戒
    治，而於同日先送台灣彰化看守所附設戒所時，經該所採驗其尿液，發現呈安非
    他命類及鴉片類陽性反應。
二、案經彰化縣警察局二林分局報請台灣彰化地方法院檢察署檢察官偵查起訴。
    理  由
一、訊據被告甲○○，經供承伊於九十二年五月十四日曾在住處施用第二級毒品安非
    他命一次，餘則否認之，並辯稱扣案之毒品海洛因一包及安非他命八包非其所有
    ，乃其友人「王文雄」前往高雄前所寄放云云。惟查，被告於九十二年五月十六
    日為警查獲時所採之尿液，經送彰化縣衛生局檢驗結果，確呈甲基安非他命及嗎
    啡陽性反應，有彰化縣衛生局於九十二年五月二十六日所出具之煙毒尿液檢驗成
    績書乙紙附卷可稽，嗣本院再將上開採驗之尿液送請詮昕科技股份有限公司以更
    精密之氣相層析質譜儀（ＧＣ／ＭＳ）複驗，其尿液反應仍出現安非他命類及鴉
    片類陽性反應，此亦有詮昕科技股份有限公司於九十二年七月二十三日出具之濫
    用藥物尿液檢驗報告乙紙在卷足憑；另被告於九十二年九月九日經通緝到案後，
    經依本院裁定命入戒治處所施以強制戒治，於同日先送台灣彰化看守所附設勒戒
    所時，經該所採驗其尿液，發現呈安非他命類及鴉片類陽性反應，上情亦有台灣
    彰化看守所附設勒戒所所檢送之檢體採收紀錄表暨詮昕科技股份有限公司濫用藥
    物尿液檢驗報告表等在卷可考。按常人如未吸用安非他命，其尿液應驗無甲基安
    非他命之陽性反應，倘有吸食者，約有百分之九十於九十六小時內，均可自尿液
    中排出，並驗有甲基安非他命之陽性反應；再海洛因經施用後約百分之九於七十
    二小時自尿液中排出，因憑尿液中承嗎啡陽性反應，推算吸食時間距採集時間，
    最長不逾七十二小時；此有行政院衛生署藥物食品檢驗局八十一年二月八日（八
    一）藥檢壹字第一一五六號函可按，足見被告於九十二年九月九日或其前四日內
    某時，曾在不詳處所，以不詳方法，施用第二級毒品安非他命一次無訛，暨於同
    年五月十六日或其前三日內某時及同年九月九日或其前三日內某時，在不詳處所
    ，以不詳方法，施用第一級毒品海洛因二次無誤。此外復有於被告住處搜索查獲
    之第一級毒品海洛因一包（淨重０．一四公克；同時另查獲之白色粉末一包，則
    驗無毒品成分）及第二級毒品安非他命八包（合計毛重十七．四公克）扣案足資
    佐證，而該包第一級毒品，經送法務部調查局鑑定結果，確認含第一級第六項海
    洛因成分，復有法務部調查局九十二年六月十七日出具之鑑定通知書各乙紙在卷
    足憑，雖被告否認前揭毒品為其所有，且辯稱係友人「王文雄」所寄放云云，惟
    經訊之被告，始終無法指出「王文雄」者之年籍資料，且以扣案之毒品，質量輕
    微，可隨身攜帶，當無需另行寄放之必要，是被告所辯，無非係卸責之詞，無足
    採信。又被告前曾於八十八年間，因施用第二級毒品案件，經本院裁定送觀察、
    勒戒後，認有繼續施用毒品之傾向，再裁定令入戒治處所施以強制戒治，至九十
    年七月十八日戒治期滿，而由台灣彰化地方法院檢察署檢察官於九十年八月八日
    以九十年度戒毒偵字第一一八八、一一八九、一一九０號為不起訴處分確定，有
該不起訴處分書暨台灣彰化地方法院檢察署刑案資料查註紀錄表及台灣高等法院
    被告全國前案紀錄表等在卷可參，被告於強制戒治期滿不起訴處分後五年內再犯
    毒品危害防制條例第十條之罪，事證明確，被告犯行洵堪認定，應依法論科。
二、核被告所為，係犯毒品危害防制條例第十條第一項施用第一級毒品罪及同條第二
    項施用第二級毒品罪。被告於施用毒品前後持有海洛因或安非他命之低度行為，
    應為施用之高度行為所吸收，不另論罪。被告先後二次施用第一級毒品海洛因及
    第二級毒品安非他命之犯行，時間緊接，顯係基於概括之犯意，觸犯構成要件相
    同之罪名，應依連續犯各論以一罪，並均加重其刑。又被告於九十二年九月九日
    或其前三日或四日內某時，各施用第一級毒品海洛因及第二級毒品安非他命之犯
    行，雖未經起訴，然因與業經起訴部分具有連續犯之裁判上一罪關係，為起訴效
    力所及，基於審判不可分，本院自應一併審理。又被告所犯上開二罪，犯意各別
    ，行為互殊，應分論併罰之。另查被告前於八十六年十月二十三日，因竊盜案件
    ，經台灣高等法院台中分院判處有期徒刑七月確定，同年間，另因違反麻醉藥品
    管理條例案件，經本院判處有期徒刑五月確定，二案經定應執行刑為有期徒刑十
    月；嗣於八十七年五月四日，又因違反麻醉藥品管理條例案件，再經本院判處有
    期徒刑六月確定，接續執行後，於八十八年四月二十一日縮短刑期假釋出獄，同
    年五月六日假釋期滿執行完畢，此有台灣彰化地方法院檢察署刑案資料查註紀錄
    表及台灣高等法院被告全國前案紀錄表附卷可參，其受此有期徒刑執行完畢後，
    五年以內再犯有期徒刑以上之罪，各應依累犯規定遞加重其刑。爰審酌被告之品
    行、智識程度、犯罪之動機，所生危害及犯罪後態度等一切情狀，分別量處如主
    文所示之刑，並定其應執行刑，以示儆懲。扣案之海洛因一包（淨重０．一四公
    克）及安非他命八包（合計毛重十七．四公克），為屬第一級及第二級毒品，依
    法均應沒收銷燬之。
據上論斷，應依刑事訴訟法第二百九十九條第一項前段，毒品危害防制條例第十條第
一項、第二項、第十八條第一項前段，刑法第十一條前段、第五十六條、第四十七條
、第五十一條第五款，判決如主文。
本案經檢察官賴志盛到庭執行職務
中      華      民      國      九十二      年    十    月    二十九    日
                                臺灣彰化地方法院刑事第二庭
                                審判長法      官  石  馨  文
                                          法      官  郭  麗  萍
                                          法      官  王  義  閔
右正本證明與原本無異。
如不服本判決，應於判決送達後十日內，向本院提出上訴狀( 須附繕本 )。
                                      法院書記官  詹  國  立
中      華      民      國      九十二      年    十    月    三十一    日
毒品危害防制條例第十條
施用第一級毒品者，處六月以上五年以下有期徒刑。
施用第二級毒品者，處三年以下有期徒刑。


司法院資訊處製作；財團法人民間司法改革基金會備份。
